臺灣高等法院刑事裁定
109年度聲字第4367號
聲  請  人  臺灣高等檢察署檢察官
受  刑  人  許麗惠



上列聲請人因受刑人數罪併罰有二裁判以上，聲請定其應執行之
刑（聲請案號：109年度執聲字第2206號），本院裁定如下：
    主  文
許麗惠因犯如附表所示各罪所處之刑，應執行有期徒刑玖年捌月
。
    理  由
一、聲請意旨略以：受刑人許麗惠因違反毒品危害防制條例等數
    罪，先後經判決確定如附表所示，應依刑法第53條、第51條
    規定，定其應執行之刑，爰依刑事訴訟法第477條第1項聲請
    裁定等語。
二、按裁判確定前犯數罪者，併合處罰之。但有下列情形之一者
    ，不在此限：一、得易科罰金之罪與不得易科罰金之罪。二
    、得易科罰金之罪與不得易服社會勞動之罪。三、得易服社
    會勞動之罪與不得易科罰金之罪。四、得易服社會勞動之罪
    與不得易服社會勞動之罪。前項但書情形，受刑人請求檢察
    官聲請定應執行刑者，依第51條規定定之。又數罪併罰有二
    裁判以上者，應依第51條之規定，定其應執行之刑。刑法第
    50條、同法第53條分別定有明文。
三、經查：
  ㈠本件受刑人因違反毒品危害防制條例等罪，經臺灣桃園地方
    法院判處如附表所示之刑，且均經分別確定在案，俱有各該
    刑事判決書及本院被告前案紀錄表附卷可憑（見本院卷第15
    27、31至72、95至99頁）。
  ㈡受刑人所犯如附表編號1至3所示之罪所處之刑均得易科罰金
    ，另附表編號4至7所示之罪所處之刑則均不得易科罰金，核
    屬刑法第50條但書第1項第1款情形，依同條第2項規定，須
    經受刑人請求檢察官聲請定其應執行刑者，始得全部依第51
    條規定合併定其應執行之刑。茲受刑人業已請求檢察官聲請
    合併定其應執行之刑，此有受刑人簽署之臺灣桃園地方檢察
    署依102年1月23日修正之刑法第50條調查受刑人是否聲請定
    應執行刑調查表附卷可稽（見本院卷第13頁），故經本院審
    核，認聲請為正當。
  ㈢而按法律上屬於自由裁量之事項，有其外部性界限及內部性
    界限，並非概無拘束。依據法律之具體規定，法院應在其範
    圍選擇為適當之裁判者，為外部性界限；而法院為裁判時，
    應考量法律之目的，及法律秩序之理念所在者，為內部性界
    限。法院為裁判時，二者均不得有所踰越。在數罪併罰，有
    二裁判以上，定其應執行之刑時，固屬於法院自由裁量之事
    項，然仍應受前揭外部性界限及內部性界限之拘束（最高法
    院94年度台非字第233 號判決意旨參照）。⑴附表編號1至3
    所示之罪，業經臺灣桃園地方法院以109年度聲字第1018號
    裁定定其應執行之刑為有期徒刑7月15日；又⑵附表編號4至7
    所示之罪，亦經同院以107年度訴字第1123號判決定其應執
    行之刑為有期徒刑9年5月等情，有上開刑事裁定書、刑事判
    決書及本院被告前案紀錄表附卷可按（見本院卷第29至30、
    53、95、99頁），爰審酌該內部性及外部性界限，及受刑人
    所犯上開各罪之犯罪類型、態樣、侵害法益等情狀，復就其
    所犯數罪為整體之非難性評價後，定其應執行之刑如主文所
    示。
四、爰依刑事訴訟法第477條第1項，第50條第2項、第53條、第5
    1條第5款，裁定如主文。
中　　華　　民　　國　  109    年　  11  　月　　9　　日
                  刑事第二十五庭審判長法  官  邱滋杉 
                                      法  官  文家倩
                                      法  官  黃翰義
以上正本證明與原本無異。
如不服本裁定，應於收受送達後五日內向本院提出抗告狀。
                                      書記官  邱鈺婷
中　　華　　民　　國　　109 　年　　11　　月　　11　　日
附表：
編號  1 2 3 罪名  毒品危害防制條例 (施用第一級毒品) 毒品危害防制條例 (施用第一級毒品) 毒品危害防制條例(施用第二級毒品) 宣告刑  有期徒刑2月 有期徒刑5月 有期徒刑3月 犯罪日期  108年6月2日 106年10月30日 106年10月29日 偵查（自訴）機關年度案號  臺灣桃園地方檢察署108年度毒偵字第3416號 臺灣桃園地方檢察署108年度撤緩毒偵字第378號  最後事實審 法院 臺灣桃園地方法院 臺灣桃園地方法院   案號 108年度審簡字第 1039號 108年度審簡字第1040號   判決日期 108年11月27日 108年12月23日  確定判決 法院 同上 同上   案號 同上 同上   確定日期 108年12月23日 109年1月13日  

編號  4 5        6 罪名  毒品危害防制條例(販賣第一級毒品) 毒品危害防制條例 (販賣第一級毒品) 毒品危害防制條例(販賣第一級毒品未遂) 宣告刑  有期徒刑7年10月 有期徒刑7年8月(8次) 有期徒刑3年10月 犯罪日期  107年8月28日 107年6月27日、6月28日、6月29日、6月30日、7月1日、8月28日 107年6月30日 偵查（自訴）機關年度案號  臺灣桃園地方檢察署107年度毒偵字第5830號   最後事實審 法院 本院    案號 109年度上訴字第1059號    判決日期 109年5月7日   確定判決 法院 同上    案號 同上    確定日期 109年6月4日   
    
編號  7   罪名  毒品危害防制條例 (施用第一級毒品)   宣告刑  有期徒刑10月   犯罪日期  107年8月28日   偵查（自訴）機關年度案號  臺灣桃園地方檢察 署107年度毒偵字 第5830號   最後事實審 法院 本院    案號 109年度上訴字 第1059號    判決日期 109年5月7日   確定判決 法院 同上    案號 同上    確定日期 109年6月4日